臺灣彰化地方法院刑事判決　　　　　　　　　　　　九十三年度易字第一三一號
　　公　訴　人　臺灣彰化地方法院檢察署檢察官
　　被　　　告　甲○○
右列被告因違反槍砲彈藥刀械管制條例案件，經檢察官聲請簡易判決處刑（九十三年
度偵字第六四九二號），由本院彰化簡易庭移
議庭裁定由受命法官獨任進行簡式審判程序判決如左：
    主  文
甲○○未經許可，持有刀械，累犯，處拘役拾日，如易科罰金，以佰元折算壹日
。扣案之武士刀壹把（含刀鞘壹個）沒收。
    事  實
一甲○○曾因違反毒品危害防制條例案件，經本院以九十年度訴字第一四四二號判決
  處有期徒刑八月確定，再因違反同條例案件，經本院以九十一年度易字第七八九號
  判決處有期徒刑九月確定，兩案由本院以九十一年度聲字第二二○六號裁定定應執
  行刑有期徒刑一年三月確定，於民國九十三年二月二十一日縮刑假釋期滿執行完畢
  。甲○○另於八十三年間某日，在彰化縣和美鎮某夜市購買尚未開鋒而不具殺傷力
  之武士刀一把（刀刃長約四十五公分，刀柄長約二十點五公分，含刀鞘一個），攜
  回該鎮○○里○○路○段三八二巷四號住處。後該刀於不詳時日在不詳地點經不詳
  之人自行將刀刃之一面琢磨開鋒，使之成為具殺傷力之刀械（此部分不能證明甲○
  ○有犯意聯絡、行為分擔），甲○○竟未經許可予以持有，而放置於上開住處衣櫃
  內。嗣於九十三年七月十七日下午四時四十五分許為警在上址執行搜索時查獲，並
  扣得上開刀械。
二案經彰化縣警察局和美分局報告臺灣彰化地方法院檢察署檢察官偵查聲請簡易判決
  處刑。
    理  由
一訊據被告甲○○對於右揭未經許可持有刀械之犯罪事實坦承不諱（本院卷第三八頁
  正面），並有搜索票、搜索扣押筆錄、執行搜索照片在卷及武士刀一把（含刀鞘一
  個）扣案可憑（警卷第九至十二、十八至十九頁）。扣案之前開物品，刀刃長約四
  十五公分，刀柄長約二十點五公分，單面開鋒，屬槍砲彈藥刀械管制條例第四條第
  一項第三款所稱武士刀，此經本院當庭勘驗屬實（本院卷第三八頁正面），復有鑑
  定機關彰化縣警察局九十三年九月十七日彰警保字第○九三○○○七二○七號函及
  所附鑑驗刀械照片可參（偵查卷第二八至二九頁），乃經中央主管機關公告查禁，
  非供正當使用具有殺傷力之刀械無誤。綜上所述，被告之自白與事實相符，可以採
  信，事證明確，其犯行洵堪認定。至被告雖自承武士刀係於夜間購買，攜返家中曾
  途經道路等公共場所，然其既辯稱購買時尚未開鋒，係嗣後於不詳時日在不詳地點
  經不詳之人自行將刀刃開鋒等語（本院卷第三一頁正面、第三八頁反面），且本院
  查無其他積極證據證明該刀於購入時已具殺傷力，自不能認為被告有於夜間在公共
  場所攜帶刀械之情狀，附此敘明。
二按武士刀屬槍砲彈藥刀械管制條例第四條第一項第三款所定之刀械，被告未經許可
  予以持有，核其所為，係犯該條例第十四條第三項之未經許可持有刀械罪。查被告
  曾因違反毒品危害防制條例案件，經本院以九十年度訴字第一四四二號判決處有期
  徒刑八月確定，再因違反同條例案件，經本院以九十一年度易字第七八九號判決處
  有期徒刑九月確定，兩案由本院以九十一年度聲字第二二○六號裁定定應執行刑有
  期徒刑一年三月確定，於九十三年二月二十一日縮刑假釋期滿執行完畢，此有臺灣
  高等法院被告全國前案紀錄表可按（本院卷第六、十三、十九、二二頁），其受有
  期徒刑之執行完畢，五年內再犯有期徒刑以上之罪，為累犯，應依刑法第四十七條
  規定加重其刑。爰審酌被告素行欠佳，所犯對於社會秩序之維護與人民生命財產安
  全之保障有所危害，惟犯後坦承犯行，態度良好及其他一切情狀，量處如主文所示
  之刑，並諭知易科罰金之折算標準，以資懲儆。扣案之武士刀一把（含刀鞘一個）
  為違禁物，應依刑法第三十八條第一項第一款沒收。
據上論斷，應依刑事訴訟法第四百五十二條、第二百七十三條之一第一項、第二百九
十九條第一項前段，槍砲彈藥刀械管制條例第十四條第三項，刑法第十一條前段、第
四十七條、第四十一條第一項前段、第三十八條第一項第一款，罰金罰鍰提高標準條
例第二條，現行法規所定貨幣單位折算新臺幣條例第二條，判決如主文。
本案經檢察官邱鼎文到庭執行職務。
中    華    民    國    九十三    年      十一      月      十五        日
                              臺灣彰化地方法院刑事第二庭
                                  法      官  廖  政  勝
右正本證明與原本無異。
如不服本判決，應於判決送達後十日內向本院提出上訴狀( 須附繕本 )。
                                  法院書記官  呂  雅  惠
中    華    民    國    九十三    年      十一      月  十五        日
附錄本案論罪科刑法條全文：
槍砲彈藥刀械管制條例第十四條第三項
未經許可，持有或意圖販賣而陳列刀械者，處一年以下有期徒刑、拘役或新台幣五十
萬元以下罰金。
